lt-LT: Dulksnos taikymo sritis: Aura; Kūnas; Energijos laukas; Plaukai; Plaukai ir kūnas; Universalus; Kita
fi: Sumutteen käyttöalue: Aura; Vartalo; Energiakenttä; Hiukset; Hiukset ja vartalo; Yleinen; Muu
hr-HR: Područje primjene maglice: Aura; Tijelo; Energetsko polje; Kosa; Kosa i tijelo; Univerzalno; Ostalo
it: Area di applicazione della nebbia: Aura; Corpo; Campo energetico; Capelli; Capelli e corpo; Universale; Altro
fr: Zone d’application de la brume: Aura; Corps; Champ énergétique; Cheveux; Cheveux et corps; Universel; Autre
hu: Permet alkalmazási területe: Aura; Test; Energiamező; Haj; Haj és test; Általános; Egyéb
pl: Obszar aplikacji mgiełki: Aura; Ciało; Pole energetyczne; Włosy; Włosy i ciało; Uniwersalny; Inne
ko: 미스트 적용 부위: 오라; 바디; 에너지 필드; 헤어; 헤어 및 바디; 범용; 기타
pt-PT: Área de aplicação da névoa: Aura; Corpo; Campo energético; Cabelo; Cabelo e corpo; Universal; Outro
nl: Nevel toepassingsgebied: Aura; Lichaam; Energieveld; Haar; Haar en lichaam; Universeel; Andere
el: Περιοχή εφαρμογής ομίχλης: Αύρα; Σώμα; Ενεργειακό πεδίο; Μαλλιά; Μαλλιά και σώμα; Καθολικής χρήσης; Άλλο
ro-RO: Zona de aplicare al spray-ului: Aură; Corp; Câmp energetic; Păr; Păr și corp; Universal; Altele
es: Área de aplicación de la bruma: Aura; Cuerpo; Campo energético; Cabello; Cabello y cuerpo; Universal; Otros
vi: Khu vực bôi sương: Hào quang; Cơ thể; Trường năng lượng; Tóc; Tóc và cơ thể; Phổ quát; Khác
sv: Sprayens användningsområde: Aura; Kropp; Energifält; Hår; Hår och kropp; Universell; Övrigt
nb: Påføringsområde for mist: Aura; Kropp; Energifelt; Hår; Hår og kropp; Universal; Annet
de: Nebel-Anwendungsbereich: Aura; Körper; Energiefeld; Haare; Haare und Körper; Universell; Sonstiges
sl-SI: Območje nanosa meglice: Avra; Telo; Energijsko polje; Lasje; Lasje in telo; Univerzalno; Drugo
pt-BR: Área de aplicação da névoa: Aura; Corpo; Campo energético; Cabelo; Cabelo e corpo; Universal; Outro
zh-TW: 噴霧應用區域: 靈氣; 身體; 能量場; 頭髮; 頭髮和身體; 通用; 其他
ru: Область применения спрея: Аура; Тело; Энергетическое поле; Волосы; Волосы и тело; Универсальное; Другой
cs: Oblast aplikace spreje: Aura; Tělo; Energetické pole; Vlasy; Vlasy a tělo; Univerzální; Jiné
en: Mist application area: Aura; Body; Energy field; Hair; Hair and body; Universal; Other
bg-BG: Зона на нанасяне на миста: Аура; Тяло; Енергийно поле; Коса; Коса и тяло; Универсален; Други
tr: Püskürtme uygulama alanı: Aura; Vücut; Enerji alanı; Saç; Saç ve vücut; Her mekana uygun; Diğer
th: พื้นที่ใช้มิสต์: ออร่า; ผิวกาย; สนามพลังงาน; ผม; ผมและผิวกาย; อเนกประสงค์; อื่นๆ
sk-SK: Oblasť aplikácie rozprašovača: Aura; Telo; Energetické pole; Vlasy; Vlasy a telo; Univerzálny; Iné
ja: ミスト適用エリア: オーラ; ボディ; エネルギーフィールド; ヘア; ヘア＆ボディ; ユニバーサル; その他
zh-CN: 喷雾应用区域: 气场; 身体; 能量场; 头发; 头发和身体; 通用; 其他
da: Mist-spray-område: Aura; Krop; Energifelt; Hår; Hår og krop; Universal; Andet